臺灣雲林地方法院刑事判決　　　　　　　　　　　　 九十三年度訴字第一六一號
　　公 訴 人　臺灣雲林地方法院檢察署檢察官
　　被　　告　乙○○
右列被告因違反毒品危害防制條例案件，經檢察官提起公訴（九十二年度毒偵字第一
０四六號），由本院合議庭裁定以簡式審判程序審理，判決如左：
    主  文
乙○○連續施用第壹級毒品，處有期徒刑壹年貳月，扣案之第壹級毒品海洛因壹袋（
淨重肆玖點捌捌公克、包裝重點玖肆公克）沒收銷燬之；注射針筒陸支、葡萄糖貳
拾玖包、吸管陸支、小湯匙肆支、橡皮管壹條、毛刷貳支、小夾子壹支、分裝袋伍拾
肆個、磅秤壹台均沒收。又連續施用第貳級毒品，處有期徒刑肆月，扣案之第貳級毒
品安非他命壹包（淨重零點壹玖公克、包裝重零點貳玖公克）沒收銷燬之；玻璃吸管
壹支沒收。應執行有期徒刑壹年肆月，扣案之第壹級毒品海洛因壹袋（淨重肆玖點捌
捌公克、包裝重點玖肆公克）、第貳級毒品安非他命壹包（淨重零點壹玖公克、包
裝重零點貳玖公克）均沒收銷燬之；注射針筒陸支、葡萄糖貳拾玖包、吸管陸支、小
湯匙肆支、橡皮管壹條、毛刷貳支、小夾子壹支、分裝袋伍拾肆個、磅秤壹台、玻璃
吸管壹支均沒收。
    事  實
一、乙○○前因施用第一級毒品海洛因案件，經本院以九十一年度毒聲字第一四八號
    裁定送勒戒處所觀察、勒戒後，認無繼續施用毒品之傾向，由台灣雲林地方法院
    檢察署檢察官，於民國九十一年三月八日，以九十一年度毒偵字第一七九號不起
    訴處分確定。嗣乙○○於五年內，復基於施用第一級毒品海洛因之概括犯意，自
    九十一年九月間某日起至九十二年十月十四日下午十時止，連續在雲林縣麥寮鄉
    ○○路五二號二樓之二住處，將海洛因摻合礦泉水置入針筒內，以血管注射方式
    ，平均二、三天注射一次之頻率，施用第一級毒品海洛因多次；另基於施用第二
    級毒品安非他命之概括犯意，自九十二年十月初某日起至九十二年十月十四日下
    午九時止，連續在上開住處，將安非他命置入玻璃管內，以火烤燒吸食其煙之方
    式，施用第二級毒品安非他命四次。於九十二年十月十四日下午十一時三十分，
    為警持本院核發之搜索票，依法在上開住處實施搜索，當場查獲乙○○持有第一
    級毒品海洛因一袋（淨重四九‧八八公克、包裝重三‧九四公克）、第二級毒品
    安非他命一包（淨重０‧一九公克、包裝重０‧二九公克），及其所有供施用第
    一級毒品海洛因使用之注射針筒六支、葡萄糖二十九包、吸管六支、小湯匙四支
    、橡皮管一條、毛刷二支、小夾子一支、分裝袋五十四個、磅秤一台；施用第二
    級毒品安非他命使用之玻璃吸管一支，並經警採集尿液，送驗結果呈現嗎啡及甲
    基安非他命陽性反應，嗣經本院以九十二年度毒聲字第八二五號裁定送勒戒處所
    觀察、勒戒後，認有繼續施用毒品之傾向。
二、案經海岸巡防總局中部地區巡防局移送臺灣雲林地方法院檢察署檢察官偵查起訴
    。
    理  由
一、被告乙○○對分別在右開時間、地點，連續施用海洛因、安非他命多次之事實，
    於偵查、審理中均坦白承認，且被告為警查獲時所採集之尿液，經送驗結果嗎啡
    、甲基安非他命均呈現陽性反應，此有中山醫學大學附設醫院藥物濫用檢測中心
    報告書一份附卷可稽。又扣案疑似海洛因一袋、安非他命一包，經法務部調查局
    鑑定結果分別含有海洛因、甲基安非他命成份，有該局九十二年十一月十七日調
    科壹字第一六０００二一二四號鑑定通知書、九十三年四月二十日調科壹字第０
    九三六二三九０九八０號檢驗通知書各一份在卷可證。此外，復有扣案之注射針
    筒六支、葡萄糖二十九包、吸管六支、小湯匙四支、橡皮管一條、毛刷二支、小
    夾子一支、分裝袋五十四個、磅秤一台、玻璃吸管一支可資佐證，足認被告自白
    與事實相符。
二、又被告前因施用第一級毒品案件，經送觀察、勒戒後，認無繼續施用毒品之傾向
    ，經臺灣雲林地方法院檢察署檢察官，於九十一年三月八日，以九十一年度毒偵
    字第一七九號不起訴處分確定之事實，有上開不起訴處分書、臺灣雲林地方法院
    檢察署刑案資料查註紀錄表、臺灣高等法院被告全國前案紀錄表各一份在卷可稽
    。被告於前開不起訴處分後，五年內再犯本件毒品危害防制條例第十條之施用毒
    品罪，經本院以九十二年度毒聲字第八二五號裁定送觀察、勒戒後，認定有繼續
    施用毒品之傾向，亦有臺灣雲林看守所九十二年十一月三日雲所境總字第０九二
    五００五０六五號函附之有無繼續施用毒品傾向評估紀錄表及證明書一份在卷可
    參。從而，被告二犯施用毒品，並有繼續施用毒品之傾向，事證明確，應依法論
    科。
三、按毒品危害防制條例雖於九十二年七月九日修正公布，並於九十三年一月九日起
    施行生效，然該法第十條並未修正，是本件不生法律變更之問題。次按海洛因、
    安非他命分屬毒品危害防制條例第二條第二項第一款、第二款所定之第一、二級
    毒品。核被告乙○○所為，係犯毒品危害防制條例第十條第一項、第二項之施用
    第一、二級毒品罪。被告持有第一級毒品海洛因、第二級毒品安非他命之低度行
    為，為施用第一、二級毒品之高度行為所吸收，不另論處。又被告先後多次施用
    第一、二級毒品之犯行，均時間緊接，犯罪構成要件相同，顯係分別基於概括之
    犯意反覆為之，應分別依連續犯規定以一罪論，並均加重其刑。被告所犯上開連
    續施用第一、二級毒品二罪間，犯意個別，罪名互殊，應予分論併罰。爰審酌被
    告無犯罪前科，此有台灣高等法院被告全國前案紀錄表一份在卷可參，素行良好
    ，惟其前經觀察、勒戒後，仍分別再犯本罪，顯見其對於毒品之依賴性甚高，有
    予較長期間隔離社會之必要，與被告施用毒品頻率，和施用毒品足以造成神經方
    面之損害，並容易引起財產、暴力方面之犯罪，及被告犯罪後坦承犯行，態度良
    好等一切情狀，分別量處如主文所示之刑，並定其應執行之刑，以示懲儆。另扣
    案之第一級毒品海洛因一袋（淨重四九‧八八公克、包裝重三‧九四公克）、第
    二級毒品安非他命一包（淨重０‧一九公克、包裝重０‧二九公克），應依毒品
    危害防制條例第十八條第一項前段規定，諭知沒收銷燬。而扣案之注射針筒六支
    、葡萄糖二十九包、吸管六支、小湯匙四支、橡皮管一條、毛刷二支、小夾子一
    支、分裝袋五十四個、磅秤一台；玻璃吸管一支，均為被告所有，分別供其施用
    第一、二級毒品犯罪之物，業據被告坦承在卷，爰依刑法第三十八條第一項第二
    款規定，併諭知沒收。至於扣案之行動電話一支、帳冊一本、新台幣六千五百元
    ，雖係被告所有，然客觀上缺乏任何證據足認與前述犯罪行為有何關連，爰不予
    宣告沒收，附此敘明。
四、據上論斷，應依刑事訴訟法第二百九十九條第一項前段，毒品危害防制條例第十
    條第一項、第二項、第十八條第一項前段，刑法第十一條前段、第五十六條、第
    五十一條第五款、第三十八條第一項第二款，判決如主文。
本案經檢察官甲○○到庭執行職務。
中      華      民      國      九十三  年        六    月      十五    日
                                        臺灣雲林地方法院刑事第三庭
                                            法  官  蘇  錦  秀
右正本證明與原本無異。
如不服本判決，應於判決送達後十日內向本院提出上訴狀( 應附繕本 )。
                                            書記官  曾  家  祥
中      華      民      國      九十三  年        六    月      十五    日
【附錄本案論罪科刑法條全文】
毒品危害防制條例第十條：
施用第一級毒品者，處六月以上五年以下有期徒刑。
施用第二級毒品者，處三年以下有期徒刑。
